# 分期付款涉及股份支付问题求助

提问人：Ralph 小王子 时间：2021-05-27 14:03:40
陈版及论坛各位大神好：
现有如下问题想向陈版及各位大神咨询：
问题背景：
发行人大股东为为激励员工，拟向高管进行股权激励，股权转让方式采取老股转让方式实现，即由大股东转让一部分股份于高管，鉴于高管暂时无足够的资金支付股权转让借款，需由大股东借款于高管，高管在借款期间内承诺还款并支付相应借款利息，双方实际约定的分期付款期限较长且跨年，另双方也基于上述事实签订了股权转让协议，约定了相应股权转让以及借还款事宜。
存在的问题：
由于股权转让价款存在分期支付的情况，是否会被监管部门认定为是多次授予，从而要求按照实际支付时公司的公允价值来进行股份支付处理？
目前的判断：
1 、双方签署股权转让协议后，以有效的协议及其他办理工商变更要求的相关文件申请办理工商变更登记手续，满足办理工商变更登记的要求，申请办理工商变更登记当时是否实际完成款项支付不影响工商变更登记手续的办理，且协议中一般也会约定款项支付完成的时间点。故关于此次股权转让的工商变更不存在问题。
2 、在股权转让协议并未就款项支付对办理工商或权益影响享有作出特殊约定的情况下，办理完成工商变更手续后，尚未完成款项支付期间，一般不会影响股东身份的认定和股权权益的享有，只是股权转受让双方之间存在借款或债权债务关系。故关于此次股权转让的股权份额及股东权利不受款项支付情况影响，即在授予股权时，双方股东有关股权的权利已明晰。
3 、鉴于准则规定“授予后立即可行权的换取职工服务的以权益结算的股份支付，应当在授予日按照权益工具的公允价值计入相关成本或费用，相应增加资本公积。授予日，是指股份支付协议获得批准的日期。”获得批准是指企业与职工或其他方就股份支付的协议条款和条件达成一致，该协议获得股东大会或类似机构的批准。这里的“达成一致”是指，双方在对该协议内容充分形成一致理解的基础上，均接受其条款和条件。在提交股东大会或类似机构之前存在必要程序或要求，则应履行该程序或满足该要求。所以一般而言，股权激励中转让方和受让方自主约定价款支付安排，并不会否认相关权益工具已于授予日授予激励对象的事实。
由此我们认为授予日已经确定，相关股东权利不受款项支付影响，满足准则规定的一次性授予并确认股份支付的情形。但为消除可能存在的股权多次授予认定，我们在考虑计算股份支付时，会将实际支付款项对价做折现处理，在此基础上再计算相应股份支付金额。
请教陈版及各位大神，以上判断处理是否妥当合理，请大家提出宝贵意见或建议，谢谢~

回答人：chenyiwei
一般可以这样理解。另外建议关注是否存在以所授予的激励股份作为该借款的抵押物或质押物的情况。